臺中高等行政法院判決
　　　　　　　　　　　　　　　　　　 94年度訴字第00193號
　　　　　　　　　　　　　　　.
原　　　告　甲　○
被　　　告　財政部臺灣省中區國稅局
代　表　人　乙○○
訴訟代理人　丙○○
上列當事人間因贈與稅事件，原告不服財政部中華民國94年2月3
日台財訴字第09300652120號訴願決定，提起行政訴訟，本院判
決如下︰
　　主  文
原告之訴駁回。
訴訟費用由原告負擔。
　　事  實
一、事實概要：緣原告之配偶賴耀南於民國87年12月27日死亡，
    生前於86年間自台中市第七信用合作社（現為第七商業銀行
    ，下稱台中七信）健行分社帳戶轉帳新台幣（下同）
    9,000,000元匯款存入其子賴榮基台中市第九信用合作社（
    現為合作金庫銀行，下稱台中九信）忠明分社帳戶，經被告
    機關查獲核定贈與總額9,000,000元，並以繼承人為納稅義
    務人補徵應納稅額1,175,000元。原告不服，申經復查未獲
    變更，提起訴願，遞遭駁回，遂提起本件行政訴訟。
二、兩造聲明：
    (一)原告未於言詞辯論期日到場，據其提出之起訴狀所為之聲
      明求為判決：訴願決定及原處分均撤銷。
　　(二)被告聲明求為判決：駁回原告之訴。
三、兩造之陳述：
    (一)原告未於言詞辯論期日到場，據其提出之起訴狀所為主張
      之理由如左：
    1.緣原告之夫賴耀南於87年12月27日死亡，生前於86年間自
      台中七信健行分社帳戶轉帳9,000,000元匯款存入其子賴
      榮基台中九信忠明分社帳戶，經被告機關查獲核定贈與總
      額9,000,000元，並以繼承人為納稅義務人補徵應納稅額
      1,175,000元。
    2.按被繼承人賴耀南於86年7月9日及7月21日自台中七信帳
      戶轉帳4,000,000元及5,000,000元，存入賴榮基台中九信
      帳戶償還貸款，經被告機關查獲以贈與行為核課贈與稅。
      經查賴榮基之借款9,000,000元，自始即為賴耀南所借，
      故其償還貸款，非屬贈與行為，請判決如聲明所示。
    (二)被告答辯之理由：
    1.按「凡經常居住中華民國境內之中華民國國民，就其在中
      華民國境內或境外之財產為贈與者，應依本法規定，課徵
      贈與稅。」、「本法稱贈與，指財產所有人以自己之財產
      無償給予他人，經他人允受而生效力之行為。」為遺產及
      贈與稅法第3條第1項及第4條第2項所明定。
    2.原告之配偶賴耀南於87年12月27日死亡，生前於86年7 月
      9日及21日自台中七信帳戶轉帳4,000,000元及5,000,000
      元存入賴榮基台中九信帳戶，經被告機關以涉有贈與情事
      ，乃核定贈與總額9,000,000元。原告主張系爭款項係償
      還借款並無贈與云云，經被告機關復查決定略以，被繼承
      人生前於86年7月9日及21日自台中七信帳戶轉帳
      4,000,000元及5,000,000元存入賴榮基台中九信帳戶，有
      台中七信取款憑條及金資跨行匯款資料等可稽，被告機關
      於92年11月24日以中區國稅法二字第0920074946號及93
      年4月22日以中區國稅法二字第0930024391號函請就其主
      張事實提示具體證明文件供核，惟迄未提示，原告主張核
      不足採，原核定贈與總額9,000,000元並無不合，復查後
      乃予維持。
    3.原告不服，提起訴願復執前詞主張被繼承人於86年7月9日
      及21日自台中七信帳戶轉帳4,000,000元及5,000,000元存
      入賴榮基台中九信帳戶償還貸款，因賴榮基所舉借之款項
      9,000,000元，自始即為被繼承人所借用，故本件係屬償
      還借款並無贈與云云。經財政部訴願決定略以，本件原告
      之配偶賴耀南於86年7月9日及21日自台中七信帳戶轉帳
      4,000,000元及5,000,000元存入賴榮基台中九信帳戶，有
      台中七信取款憑條及金資跨行匯款資料等可稽，被告機關
      於92年11月24日以中區國稅法二字第092007446號及93年4
      月22日以中區國稅法二字第0930024391號函請就其主張事
      實提示具體證明文件供核，惟迄未提示，參諸改制前行政
      法院36年度判字第16號判例「當事人主張事實須負舉證責
      任，倘其所提出之證據不足為主張事實之證明，自不能認
      其主張之事實為真實。」之意旨，原告既未能提出證據，
      所訴自不足採據，訴願決定仍予維持原處分。
    4.訴訟意旨略謂：原告復執前詞主張該等資金係償還被繼承
      人之借款，並無贈與云云。
    5.本件原告主張不足採具理由，已論駁如上，原告復執前詞
      爭執，復無新事證可稽，所訴委不足採。綜上，原處分、
      復查及訴願決定並無不合，本件行政訴訟為無理由，請准
      如答辯之聲明判決。
　　理  由
一、本件原告未於言詞辯論期日到場，核無民事訴訟法第386條
    所列各款情形，爰依到場被告之聲請，由其一造辯論而為判
    決，合先敘明。
二、按「凡經常居住中華民國境內之中華民國國民，就其在中華
    民國境內或境外之財產為贈與者，應依本法規定，課徵贈與
    稅。」、「本法稱贈與，指財產所有人以自己之財產無償給
    予他人，經他人允受而生效力之行為。」為遺產及贈與稅法
    第3條第1項及第4條第2項所明定。又「動產所有權之歸屬，
    原以占有為要件，此項存款既係被繼承人之名義存入，其物
    權為存款人所有，在未提領以前，不能指為他人所有，否則
    權利義務之主體無從確定，物權陷於紊亂‧‧‧。」改制前
    行政法院62年度判字第127號著有判例。
三、本件原告之配偶賴耀南於87年12月27日死亡，生前於86年間
    自台中七信健行分社帳戶轉帳9,000,000元匯款存入其子賴
    榮基台中九信忠明分社帳戶，經被告機關查獲核定贈與總額
    9,000,000元，並以繼承人為納稅義務人補徵應納稅額
    1,175,000元。原告不服，循序提起本件行政訴訟。
四、經查，本件原告之配偶即被繼承人賴耀南於87年12月27日死
    亡，生前於86年7月9日及21日自台中七信帳戶轉帳
    4,000,000元及5,000,000元存入其子賴榮基台中九信帳戶，
    有台中七信取款憑條及金資跨行匯款資料附於原處分卷可稽
    （見原處分卷第1、2頁），復為原告所不爭，此部分之事實
    堪以認定。原告雖主張該等資金係償還被繼承人之借款，並
    非贈與云云。惟被繼承人既將款項無償移轉存入其子賴榮基
    之帳戶，該存款依改制前行政法院62年度判字第127號判例
    之意旨，即推定為賴榮基所有。被告機關復於92年11月24日
    以中區國稅法二字第0920074946號及93年4月22日以中區國
    稅法二字第0930024391號函，通知原告就其主張事實提示具
    體證明文件供核，惟迄未提示，參諸改制前行政法院36年度
    判字第16號判例「當事人主張事實須負舉證責任，倘其所提
    出之證據不足為主張事實之證明，自不能認其主張之事實為
    真實。」之意旨，原告既未能提出證據，其主張自不足採。
    從而，被告原核定贈與總額9,000,000元，核無違誤，復查
    決定及訴願決定遞予維持，亦無不合，原告仍執前詞訴請撤
    銷，為無理由，應予駁回。
五、據上論結，本件原告之訴為無理由，依行政訴訟法第195 條
    第1項後段、第98條第3項前段、第218條，民事訴訟法第385
    條第1項前段，判決如主文。
中　　華　　民　　國　　94　　年　　7　　月　　 20　　日
                第三庭審判長法  官　沈　應　南
                            法  官　許　武　峰
                            法  官　林　秋　華
以上正本證明與原本無異。
如不服本判決，應於判決送達後20日內向本院提出上訴書狀，其
未表明上訴理由者，應於提起上訴後20日內向本院提出上訴理由
書（須依對造人數附具繕本）；如於本判決宣示或公告後送達前
提起上訴者，應於判決送達後20日內補提上訴理由書（須附繕本
）。未表明上訴理由者，逕以裁定駁回。
提起上訴應預繳送達用雙掛號郵票390元（34元及5元郵票各10份
)。
中　　華　　民　　國　　94　　年　　7　　月　　 20　　日
                            書記官　王　百　全
